【裁判字號】    90,易,396
【裁判日期】    900427
【裁判案由】    竊盜
【裁判全文】
臺灣彰化地方法院刑事判決                            九十年度易字第三九六號
    公  訴  人  臺灣彰化地方法院檢察署檢察官
    被      告  甲○○
                丙○○
右列被告等因竊盜案件，經檢察官提起公訴（九十年度偵字第一０三九號），本院判
決如左：
    主      文
甲○○共同竊盜，處有期徒刑伍月，如易科罰金，以參佰元折算壹日。
丙○○共同竊盜，處有期徒刑肆月，如易科罰金，以參佰元折算壹日，緩刑貳年。
扣案之鑰匙壹支沒收。
    事      實
一、甲○○與丙○○基於不法所有意圖之犯意聯絡，於民國九十年一月六日晚間十時
    許，在彰化縣二林鎮○○街夜市，推由丙○○持其自備之鑰匙一支啟動引擎，甲
    ○○則在旁把風，共同竊取陳淑美所有之車牌號碼ＧＹ七─三四六號重型機車一
    台及機車置物箱內之0000000000號手機一支，得手後，甲○○將車牌
    卸下丟棄後供己騎用，手機機身一支亦經丟棄，手機內ＳＩＭ卡則由丙○○取走
    。嗣於九十年二月二日下午六時許，經警在彰化縣大城鄉○○村○○路十五號旁
    查獲上開機車，並扣得上開鑰匙一支。
二、案經彰化縣警察局二林分局報請臺灣彰化地方法院檢察署檢察官偵查起訴。
    理      由
一、訊據被告甲○○在偵查及審判中對於在右揭時、地共同與被告丙○○竊取被害人
    陳淑美所有之機車及手機之事實坦承不諱，被告丙○○則矢口否認涉有上揭犯行
    ，辯稱：九十年一月六日晚間九點之前，伊正與其母親（即證人洪鴛鴦）、胞弟
    正在家中觀看電視節目，直至當晚十一點許，均未外出云云。惟查：被告丙○○
    當日晚間八時許仍出門在外，經其母以手機聯絡被告丙○○必須回家照顧小孩後
    ，被告丙○○返家照顧一下子又出門，延至當日晚間十一時許始回家等情，業據
    證人洪鴛鴦即被告丙○○之母親於本院審理中證述屬實（見九十年四月十七日審
    判筆錄），而被告二人係於當日八、九時許相約至夜市玩，陳淑美所有之機車係
    當日晚間十時許失竊等情，分據被告甲○○、被害人陳淑美之夫乙○○陳明在卷
    ，並有車輛竊盜、車牌失竊資料個別查詢報表─查詢車輛認可資料可證。顯見被
    告丙○○辯稱案發當時在家中觀看電視節目云云不實。參酌被告甲○○與丙○○
    係屬朋友，又無恩怨，經當庭對質仍延續警訊及偵查中之供詞，堅指被告丙○○
    共同竊盜，所言自身同有刑責，當無誣攀之理，堪認被告甲○○之自白可採，被
    告丙○○所辯不實，不足採信，本件事證明確，犯行均堪認定。
二、核被告二人所為，均係犯刑法第三百二十條第一項之竊盜罪。被告二人就上揭犯
    行，有犯意聯絡及行為之分擔，皆為共同正犯。爰審酌被告甲○○素行不佳，前
    曾因竊盜罪，經本院以八十九年度易字第一五七九號判處有期徒刑拾月，緩刑五
    年，緩刑期內付保護管束（尚未確定），為警查獲後，猶不知悔改，一再觸法，
    犯罪之動機、方法、手段、所生危害暨犯後態度等一切情狀；被告丙○○犯罪之
    動機、目的、手段、所生危害，及犯罪後矯責飾詞等一切情狀，分別量處如文所
    示之刑，並均諭知易科罰金折算標準。末查被告丙○○前未曾受有期徒刑以上刑
    之宣告，有卷附之臺灣高等法院被告全國前案紀錄表可按，因屬初犯，且考量其
    心智尚處發展期，受同儕影響之可能性極大，及甫滿十八歲（民國七十一年八月
    二十七日生）之智識程度，尚無執行短期自由刑之必要，經此起訴審判，當知所
    警惕，信無再犯之虞，本院認所宣告之刑以暫不執行為適當，並諭知緩刑二年，
    以啟自新。扣案之鑰匙一支，為被告丙○○所有，且供犯罪所用之物，業據被告
    甲○○供明在卷，依法宣告沒收。
三、至於本件與本院八十九年度易字第一五七九號被告甲○○與案外人洪浩健二人於
    八十九年五月二十七日凌晨二時許，及同年六月十日晚間十一時許，在彰化縣芳
    苑鄉○○路一九四巷一五號前及彰化縣大城鄉○○村○○路一０三號廖名聲所開
    設之聲偉修配場內，共同竊取陳宗雄所有車號ＰＶ─八六七六號自小客車及孫吳
    金針所有車號七Ｈ─八四四六號自小客車之犯罪事實，衡諸其二犯行相距近七月
    ，且竊取之標的及共犯之對象均不相同，應無連續犯之裁判上一罪之關係，附此
    敘明。
據上論結，應依刑事訴訟法第二百九十九條第一項前段，刑法第二十八條、第三百二
十條第一項、第四十一條第一項、第七十四條第一款、第三十八條第一項第二款，罰
金罰鍰提高標準條例第一條前段、第二條，判決如主文。
本案經檢察官盧永盛到庭執行職務。
中      華      民      國    九十  年      四      月      二十七    日
                                台灣彰化地方法院刑事第二庭
                                    法      官  李  水  源
右正本證明與原本無異。
如不服本判決，應於送達後十日內向本院提出上訴狀( 須附繕本 )。
告訴人或被害人對於判決如有不服具備理由請求檢察官上訴者，其上訴期間之計算係
以檢察官收受判決正本之日期為準。
                                    法院書記官  廖  建  興
中      華      民      國    九十    年      五      月        二      日
附錄本案論罪科刑法條全文
刑法第三百二十條
意圖為自己或第三人不法之所有，而竊取他人之動產者，為竊盜罪，處五年以下有期
徒刑、拘役或五百元以下罰金。
意圖為自己或第三人不法利益，而竊佔他人之不動產者，依前項之規定處斷。
前二項之未遂犯罰之。


司法院資訊處製作；財團法人民間司法改革基金會備份。
